【裁判字號】    98,訴,1315
【裁判日期】    980519
【裁判案由】    搶奪等
【裁判全文】
臺灣臺中地方法院刑事判決              98年度訴字第1315號
公  訴  人  臺灣臺中地方法院檢察署檢察官
被      告  丁○○
上列被告因搶奪等案件，經檢察官提起公訴（98年度偵字第5129
號），被告就被訴事實為有罪之陳述，經本院合議庭裁定由受命
法官獨任進行簡式審判程序，並判決如下：
    主  文
丁○○犯如附表一及附表二所示之罪，共伍罪，各判處如附表一
及附表二「罪名及宣告刑欄」所示之刑。應執行有期徒刑貳年肆
月；扣案黑色襯衫壹件，沒收。
    犯罪事實
一、丁○○於民國93年間因搶奪等案件，經本院以98年度中簡字
    第854 號判處應執行有期徒刑9 月，緩刑2 年確定在案，詎
    仍不知悔改，因失業缺錢花用，竟意圖為自己不法之所有，
    於民國97年12月11日凌晨某時，在臺中市○區○○路189 巷
    5 號前，以不知情之楊銘修所有客觀上足供兇器使用之扳手
    1 支，竊取甲○○所有SNN-768 號輕型機車車牌1 面，得手
    後，懸掛在不知情之楊銘修所有借予丁○○騎用之車牌號碼
    YCT-152 號重型機車上（即附表一所示竊盜犯行），作為行
    搶之交通工具。丁○○另基於意圖為自己不法所有之各別犯
    意，於附表二所示時間、地點，穿著有灰黑格紋之黑色襯衫
    1 件，騎乘懸掛SN N-768號車牌之上開重型機車，趁附表二
    所示被害人不注意之際，徒手搶奪附表二所示被害人之財物
    ，得手後，將現金及典當手機、變賣皮夾所得花用怠盡，證
    件等其他物品則丟棄在麻園頭溪內。嗣於98年2月20日上午8
    時30分許，員警依通聯紀錄查獲楊銘修所申請借予丁○○使
    用之0000000000號、0000000000號行動電話SIM卡，曾插入
    己○○被搶之行動電話機具使用，而持本院核發之搜索票前
    往臺中市○區○○路333巷28號搜索，而在丁○○房間扣得
    己○○遭搶之手機1支（序號：000000000000000號，業已發
    還己○○）、永生當舖當票3張及0000000000號、0000
    000000號SIM卡各1張、黑色襯衫1件等物，始循線查獲上情
    。
二、案經臺中市警察局第一分局報請臺灣臺中地方法院檢察署檢
    察官偵查起訴。
    理  由
一、按本件被告丁○○所犯，係死刑、無期徒刑、最輕本刑為3
    年以上有期徒刑以外之罪，其於準備程序就前揭被訴事實為
    有罪之陳述，經受命法官告知簡式審判程序之旨，並聽取其
    與公訴人意見後，本院認無不得或不宜改依簡式審判程序進
    行之處，爰依刑事訴訟法第273 條之1 第1 項、第284 條之
    1 ，裁定本件由受命法官獨任進行簡式審判程序，合先敘明
    。
二、前揭犯罪事實，迭據被告丁○○於偵查及本院中坦承不諱（
    見偵查卷第8 至9 頁、本院卷第9 、10、20、39頁），核與
    證人楊銘修於警詢、偵查中之證述，證人即被害人甲○○、
    丙○○、庚○○於警詢，證人戊○○、己○○於警詢及偵查
    中所證情節相符（見警卷一第8 至18頁、警卷二第8 至9 、
    12至19頁），且被害人戊○○確係遭被告行搶財物，而非遭
    另案被告王文慶所搶奪乙節，業據證人王文慶證述在卷（見
    偵查卷第51頁），並有被告搶奪被害人戊○○財物之監視器
    畫面照片在卷可憑（見偵查卷第39頁），復有臺中市警察局
    第一分局搜索、扣押筆錄、SNN-768 號失車唯讀案件基本資
    料、永生當鋪當票3 紙及被典當手機照片3 張、收當物品登
    記簿2 紙、己○○出具之贓物認領保管單1 紙、強搶現場及
    丟棄贓物現場照片6 張（以上見警卷一第24至28、31、34至
    44頁）、庚○○遭搶之皮夾照片1 張、庚○○出具之贓物認
    領保管單1 紙、臺中市警察局第一分局公益派出所受理各類
    案件紀錄表及三聯單、被害人庚○○及丙○○所有00000000
    00及0000000000號行動電話門號通聯紀錄各1 份、SNN-768
    號車牌照片等資料在卷可稽（見警卷二第5 至7 、11、20、
    24至27頁），足見被告前揭自白與事實相符，堪以採信。本
    案事證明確，被告前開犯行，均堪認定。
三、按刑法第321 條第1 項第3 款之攜帶兇器竊盜罪，係以行為
    人攜帶兇器竊盜為其加重條件，此所謂兇器，其種類並無限
    制，凡客觀上足對人之生命、身體、安全構成威脅，具有危
    險性之兇器均屬之（最高法院79年台上字第5253號判例要旨
    參照）。查被告攜帶之活動扳手，為金屬材質乙情，業經被
    告陳明在卷（見本院卷第18頁），如用以攻擊人，依社會一
    般觀念已足以對人之生命、身體安全構成威脅，在客觀上顯
    然具有危險性，應屬兇器無疑。是核被告丁○○如附表一所
    為，係犯刑法第321 條第1 項第3 款之攜帶兇器竊盜罪；其
    如附表二所為，均係犯同法第325 條第1 項之搶奪罪。被告
    所犯上開5 罪間，犯意各別、行為互殊，侵害不同被害人之
    法益，自應分論併罰。本院審酌被告前有搶奪等財產犯罪前
    科，有臺灣高等法院被告前案紀錄表附卷可稽，素行不佳，
    仍不思以正當方式賺取財物，竟為打電動玩具及購買毒品施
    用，即恣意竊取他人車牌，騎乘懸掛竊得車牌之機車徒手搶
    奪婦女之財物，犯罪手段顯非平和，除造成被害人財產上損
    害外，亦嚴重危害社會治安，惟念其犯後坦承犯行，態度尚
    稱良好，及其所得財物之價值，迄今僅與被害人己○○達成
    和解，賠償其損失，有和解書2 紙可憑，惟其餘被害人均未
    獲得賠償等一切情狀，分別量處如主文所示之主刑，並定其
    應執行刑，以資儆懲。末查，扣案黑色襯衫1 件，係被告所
    有，供犯本案搶奪犯行所用之物，業經被告陳明在卷（見本
    院卷第38頁），應依刑法第38條第1 項第2 款規定宣告沒收
    ；至當票3 張、楊銘修申設之0000000000號、0000000000號
    行動電話門號SIM 卡，均非被告所有，亦非供犯本案竊盜、
    搶奪犯行所用或犯罪所得之物，業經被告陳明在卷，爰不為
    沒收之諭知，附此敘明。
據上論斷，應依刑事訴訟法第273 條之1 第1 項、第299 條第1
項前段，刑法第321 條第1 項第3 款、第325 條第1 項、第38條
第1 項第2 款、第51條第5 款、第9 款，判決如主文。
本案經檢察官乙○○到庭執行職務。
中    華    民    國    98    年    5     月    19    日
                  刑事第十四庭    法  官  廖純卿
以上正本證明與原本無異。
如不服本判決應於收受判決後10日內向本院提出上訴書狀，並應
敘述具體理由；其未敘述上訴理由者，應於上訴期間屆滿後20日
內向本院補提理由書（均須按他造當事人之人數附繕本）「切勿
逕送上級法院」。
                                  書記官  童秉三
中    華    民    國    98    年    5     月    20    日
附錄本案論罪科刑法條
中華民國刑法第325條
（普通搶奪罪）
意圖為自己或第三人不法之所有，而搶奪他人之動產者，處 6
月以上 5 年以下有期徒刑。
因而致人於死者，處無期徒刑或 7 年以上有期徒刑，致重傷者，
處 3 年以上 10 年以下有期徒刑。
第 1 項之未遂犯罰之。
中華民國刑法第321條
（加重竊盜罪）
犯竊盜罪而有左列情形之一者，處 6 月以上、 5 年以下有期徒
刑：
一、於夜間侵入住宅或有人居住之建築物、船艦或隱匿其內而犯
之者。
二、毀越門扇、牆垣或其他安全設備而犯之者。
三、攜帶兇器而犯之者。
四、結夥三人以上而犯之者。
五、乘火災、水災或其他災害之際而犯之者。
六、在車站或埠頭而犯之者。
前項之未遂犯罰之。
附表一：（竊盜部分）
┌──┬────┬────┬───┬─────────────────┬──────────┐
│編號│時    間│地    點│被害人│竊盜方法及竊得財物                │罪名及宣告之刑      │
├──┼────┼────┼───┼─────────────────┼──────────┤
│1   │97年12月│臺中市北│甲○○│丁○○在左列地點，以不知情之楊銘修│犯攜帶兇器竊盜罪，處│
│    │11日凌晨│區○○路│      │所有客觀上足供兇器使用之扳手1 支，│有期徒刑柒月。      │
│    │某時    │189巷5號│      │竊取甲○○所有SNN- 76 8 號輕型機車│                    │
│    │        │前      │      │車牌1 面，得手後，懸掛在不知情之楊│                    │
│    │        │        │      │銘修所有借予丁○○騎用之車牌號碼  │                    │
│    │        │        │      │YCT-152 號重型機車上，作為行搶之交│                    │
│    │        │        │      │通工具。                          │                    │
└──┴────┴────┴───┴─────────────────┴──────────┘
附表二：（搶奪部分）
┌──┬────┬────┬───┬──────────┬────────────┬────────┐
│編號│時    間│地    點│被害人│搶奪方法            │搶奪所得財物            │ 罪名及宣告刑   │
├──┼────┼────┼───┼──────────┼────────────┼────────┤
│1   │97年12月│臺中市中│戊○○│被告丁○○穿著黑色襯│手皮包1 個，內有身份證及│犯搶奪罪，處有期│
│    │24日晚間│港路199 │      │衫，騎乘懸掛SNN-768 │健保卡各1 張、提款卡2 張│徒刑柒月；扣案黑│
│    │9時許   │巷1弄   │      │號車牌之上開重型機車│、汽機車駕照及行照各1 張│色襯衫壹件，沒收│
│    │        │        │      │，行經左列地點時，趁│、信用卡5 張（華銀、富邦│。              │
│    │        │        │      │被害人戊○○開啟車門│、花旗、聯邦另一張不詳銀│                │
│    │        │        │      │而不注意之際，從側面│行）、現金新臺幣（下同）│                │
│    │        │        │      │搶走戊○○之手皮包後│約2 萬元等物。          │                │
│    │        │        │      │逃逸，因路人記下上開│                        │                │
│    │        │        │      │車牌號碼，始循線查悉│                        │                │
│    │        │        │      │上情。              │                        │                │
│    │        │        │      │                    │                        │                │
├──┼────┼────┼───┼──────────┼────────────┼────────┤
│2   │97年12月│臺中市西│丙○○│被告丁○○頭戴安全帽│米色手皮包1 個，內有身份│犯搶奪罪，處有期│
│    │26日晚間│區○○路│      │、穿著黑色襯衫，騎乘│證及駕照各1 張、三信商銀│徒刑陸月；扣案黑│
│    │10時12分│2號前   │      │懸掛SNN-768 號車牌之│提款卡1 張、國泰世華銀行│色襯衫壹件，沒收│
│    │許      │        │      │上開重型機車，行經左│信用卡1 張、行動電話1支 │。              │
│    │        │        │      │列地點時，趁被害人畢│（NOKIA 廠牌、型號6280、│                │
│    │        │        │      │璐璐不注意之際，徒手│門號0000000000、序號3583│                │
│    │        │        │      │從其後方搶奪米色手提│00000000000 號）、汽車鑰│                │
│    │        │        │      │包，得手後，逆向左轉│匙及住宅鑰匙各1 串、現金│                │
│    │        │        │      │往博館路方向逃逸，並│1,650 元。              │                │
│    │        │        │      │將搶得之右列手機以1,│                        │                │
│    │        │        │      │500 元代價典當予永生│                        │                │
│    │        │        │      │當舖，經警調閱雙向通│                        │                │
│    │        │        │      │聯查閱手機序號及門號│                        │                │
│    │        │        │      │，始悉上情。        │                        │                │
├──┼────┼────┼───┼──────────┼────────────┼────────┤
│3   │97年12月│臺中市西│庚○○│被告丁○○頭戴安全帽│手提包1 個，內有BURBERRY│犯搶奪罪，處有期│
│    │31日晚間│區全國飯│      │、穿著黑色襯衫，騎乘│皮夾1 個（米蘭二手名牌店│徒刑柒月；扣案黑│
│    │9 時許  │店側門往│      │懸掛SNN-768 號車牌之│自願歸還被害人）、花旗及│色襯衫壹件，沒收│
│    │        │停車場之│      │上開重型機車，行經左│富邦銀行信用卡各1 張、健│。              │
│    │        │路      │      │列地點時，趁被害人謝│保卡1 張、行動電話1 支（│                │
│    │        │        │      │春蘭不注意之際，徒手│SAMSUNG 廠牌、型號Z248、│                │
│    │        │        │      │搶奪庚○○之手提包，│序號0000 00000000000號、│                │
│    │        │        │      │得手後，旋即逃離，並│門號0000000000，被害人已│                │
│    │        │        │      │將搶得之右列皮夾售予│自行贖回該手機）、電梯感│                │
│    │        │        │      │1,500 元之代價售予米│應卡1 張、一些化妝品、現│                │
│    │        │        │      │蘭二手名牌店，右列手│金8 千多元。            │                │
│    │        │        │      │機以1,500 元代價典當│                        │                │
│    │        │        │      │予永生當舖，經警調閱│                        │                │
│    │        │        │      │雙向通聯查閱手機序號│                        │                │
│    │        │        │      │及門號，始悉上情。  │                        │                │
├──┼────┼────┼───┼──────────┼────────────┼────────┤
│4   │98年1月 │臺中市西│己○○│被告丁○○頭戴安全帽│黑色手提包1 個，內有身份│犯搶奪罪，處有期│
│    │21日中午│區○○街│      │、穿著黑色襯衫，騎乘│證及健保卡各1 張、信用卡│徒刑玖月；扣案黑│
│    │12 時30 │452號前 │      │懸掛SNN-768 號車牌之│2張 （台北富邦、新光銀行│色襯衫壹件，沒收│
│    │分      │        │      │上開重型機車，行經左│）、提款卡2 張（台北富邦│。              │
│    │        │        │      │列地點時，趁被害人劉│、星展銀行）、消費卷10,8│                │
│    │        │        │      │淑萍不注意之際，徒手│00元、美金300 元、現金10│                │
│    │        │        │      │搶奪其黑色手提包，得│萬元、行動電話2支（其中1│                │
│    │        │        │      │手後，旋即逃逸，並將│支在被告家中扣得，為NOKI│                │
│    │        │        │      │將楊銘修申請之上揭門│A 廠牌、型號5880、門號09│                │
│    │        │        │      │號SIM 卡插入搶得之右│00000000、序號0000000000│                │
│    │        │        │      │列手機使用，其後又將│80577 號，該手機業經發還│                │
│    │        │        │      │其中1 支手機以1, 500│被害人，門號SIM卡 未尋回│                │
│    │        │        │      │元代價典當予永生當舖│；另一支為NOKIA廠 牌、門│                │
│    │        │        │      │，嗣經警調閱雙向通聯│號0000000000號、序號3541│                │
│    │        │        │      │查閱手機門號，始循線│00000000000號，被告家屬 │                │
│    │        │        │      │查獲上情。          │已贖回交還被害人）。    │                │
│    │        │        │      │                    │                        │                │
└──┴────┴────┴───┴──────────┴────────────┴────────┘


司法院資訊處製作；財團法人民間司法改革基金會備份。
